臺灣士林地方法院交通事件裁定　　　　　　　　　　九十一年度交聲字第六八六號
　　原處分機關　臺北巿交通事件裁決所
　　受 處分 人　甲○○
右列受處分人因違反道路交通管理處罰條例案件，對於台北市交通事件裁所九十一年
五月二十七日所為之處分（原處分案號：北市裁三字第駕裁二二ＡＢＸ八七三一四一
號），聲明異議，本院裁定如左：
        主  文
異議駁回。
        理  由
一、處分意旨略以：異議人即受處分人甲○○所有Ｇ六─九六六號車於民國九十一年
    四月十九日三時五十一分許在台北市○○○路、建國南路口因「紅燈右轉及違反
    處罰條例拒絕停車接受稽查而逃逸」，經警逕行舉發，依違反道路交通管理處罰
    條例第五十三條及第六十條第一項規定，共處罰鍰新台幣（下同）五千七百元，
    並依違反道路交通管理處罰條例第六十三條第一項規定記違規點數四點。
二、異議意旨略以：異議人所有車輛Ｇ六─九六六號車於民國九十一年四月十九日凌
    晨三時許，載客由台北市○○○路○段右轉建國高架橋欲至台北車站，伊在路口
    前十幾公尺看見閃黃燈，當時伊車速約六、七十公里應可右轉過該路口，伊越過
    白線時是黃燈，未料在紅綠燈下轉為紅燈，以當時伊之車速停車一定會停在路中
    間，伊即加速上橋，孰料員警突然衝出攔檢，伊還差一點撞到員警，令伊嚇一跳
    ，待伊回過神，警員已不見，且車已上高架橋伊沒辦法停車，警員所見之建國北
    路高架橋之燈號變換與其所見之忠孝東之燈號變換不一致云云。
三、（一）據舉發員警林明德到庭證稱渠站在忠孝東路與建國高架橋之西北角，即由
    忠孝東路上建國高架橋機慢車之分隔島上，伊係看建國高架橋上之紅綠燈燈號，
    紅燈後三秒才攔車等語（本院九十一年七月三日訊問筆錄），是本件舉發警員林
    明德係見建國高架橋上之燈號係紅燈，才舉發異議人，而其據以判斷異議人是否
    紅燈違規右轉之建國高架橋上之燈號與異議人來向之忠孝東三段東向西之燈號二
    者變換一致，業經本院於九十一年七月十五日現場勘驗屬實，有勘驗筆錄在卷可
    稽，是舉發員警林明德判斷異議人是否違規所依據之燈號即屬正確，異議人指建
    國高架橋上之燈號與忠孝東路之燈號不一致，尚有未合。（二）再者，員警林明
    德指異議人係紅燈後才違規右轉，伊係於紅燈後三秒才攔車，渠係依警察勤務條
    例規定跑出來，右手拿指揮棒並吹哨音示意異議人停車，異議人非但不停車，反
    踩油門加速往高架橋逃逸，渠乃先記下車號，俟下勤務查車籍資料，查到車主係
    異議人，即依法舉發等語（本院九十一年七月三日訊問筆錄），且異議人自承當
    時伊駕車載客由台北市○○○路○段右轉建國高架橋欲至台北車站，伊在路口前
    十幾公尺看見閃黃燈，當時伊車速約六、七十公里應可右轉過該路口，伊越過白
    線時是黃燈，未料在紅綠燈下轉為紅燈等情（本院九十一年七月三日訊問筆錄）
    ，顯見異議人於路口前十幾公尺前已見黃燈，仍不減速準備停車，竟猶加速前進
    ，縱行至燈號下燈號變換，仍不願停車，且衡諸台北市○○○路○段東向西右轉
    建國北路後，一線係平面車道，另一線係上建國北路高架橋之汽車道及機車道，
    有本院前開現場勘驗筆錄、照片在卷可按，而異議人行進之忠孝東路三段東向西
    與建國北路口，紅燈停止線前尚有行人穿越道，往前尚有平面車道，才右轉上建
    國北路高架橋，是異議人自紅燈停止線至上建國高架橋尚有足夠之反應距離，惟
    異議人竟不停車，執意右轉，顯見其有紅燈右轉之故意。（三）舉發員警林明德
    證稱當時異議人係紅燈三秒後右轉，異議人右轉即可看見渠，渠吹哨音並揮指揮
    棒示意異議人停車，詎異議人非但不停車反加速逃逸等語（本院九十一年七月三
    日訊問筆錄），而員警林明德係站於上建國高架橋匝道前，業據繪圖附卷，是異
    議人於右轉進入建國高架橋匝道前即可見指揮之員警，並經本院現場履勘屬實。
    且員警林明德係吹哨音並揮指揮棒，異議人更無不知之理，且上建國高架橋係上
    坡路段，有照片附卷可按，如不加速自難匯入車道，異議人經警示意停車，竟不
    停車而仍爬坡匯入建國高架橋車流，異議人辯稱未拒絕稽查加速逃逸，顯不足採
    。且員警林明德當日凌晨三時二十五分至五時十五分共在現場開具違規右轉舉發
    單十六張，業經提出舉發違反道路交通管理事件通知單存查聯供參，是員警林明
    德取締違規之該地點，違規人非無法停車接受稽查，是異議人辯稱伊即加速上橋
    ，孰料員警突然衝出攔檢，伊還差一點撞到員警，令伊嚇一跳，待伊回過神，警
    員已不見，且車已上高架橋伊沒辦法停車云云，殊不足採。（四）綜上，異議人
    紅燈右轉及違反處罰條例拒絕停車接受稽查而逃逸，應堪認定，從而臺北巿交通
事件裁決所依違反道路交通管理處罰條例第五十三條及第六十條第一項規定，共
    處罰鍰新台幣（下同）五千七百元，並依違反道路交通管理處罰條例第六十三條
    第一項第一款、第三款規定共記違規點數四點，並無不合。本件異議為無理由，
    應予駁回。
四、據上論斷，應依道路交通案件處理辦法第十九條，裁定如主文。
中      華      民      國      九十一      年      六    月    十六    日
                                臺灣士林地方法院交通法庭
                                        法  官
右正本證明與原本無異。
如不服本裁定，應於送達後五日內，向本院提出抗告狀。
                                      書記官  □  □  □
中      華      民      國      九十一      年      六    月    十三    日
